臺灣屏東地方法院刑事判決　　　　　　　 96年度易字第501號
公　訴　人　臺灣屏東地方法院檢察署檢察官
被　　　告　乙○○
　　　　　　　　　　現於臺灣屏東看守所
　　　　　　　　　　現於臺灣東成技能訓練所
　　　　　　甲○○
　　　　　　　　　　現於屏東監獄竹田分監
上列被告因竊盜案件，經檢察官提起公訴（96年度偵字第3253號）
本院判決如下：
    主  文
乙○○共同犯攜帶兇器竊盜電線罪，累犯，處有期徒刑拾月，減
為有期徒刑伍月，如易科罰金，以新臺幣壹仟元折算壹日。破壞
剪壹支，沒收。
甲○○共同犯攜帶兇器竊盜電線罪，處有期徒刑拾月，減為有期
徒刑伍月，如易科罰金，以新臺幣壹仟元折算壹日。破壞剪壹支
，沒收。
    事  實  及  理  由
一、被告乙○○、甲○○二人共同基於意圖為自己不法所有之犯
    意聯絡，於民國95年11月中旬某日晚上某時許，一同前往屏
    東縣長治鄉繁華村繁華高幹27號之電線桿處，由甲○○持客
    觀上足以對人之生命、身體造成危害，可供兇器使用之破壞
    剪1 支（業已於本院96年度易字第351 號判決內所查扣），
    剪斷台灣電力公司所有之電纜線（長約117 公尺）而竊取之
    ，乙○○則在旁負責收取電纜線，得手後二人即將竊得之電
    纜線變賣以換取現金，供己花用。嗣因被告乙○○因另涉竊
    盜案件為警查獲後（即臺灣高雄地方法院96年度訴字第957
    號判決之犯罪事實），被告乙○○對於未發覺之罪，向上開
    案件之詢問員警楊烘誌自首而接受裁判。
二、按「除簡式審判程序、簡易程序及第三百七十六條第一款、
    第二款所列之罪之案件外，第一審應行合議審判。」，「左
    列各罪之案件，經第二審判決者，不得上訴於第三審法院。
    ．．二、刑法第三百二十條、第三百二十一條之竊盜罪。」
    此刑事訴訟法第284 條之1 、第376 條第2 款分別定有明文
    。又電業法第105 條規定：「竊盜或損壞電桿、電線、變壓
    器或其他供電設備者，依刑法之規定從重處斷。」，因該法
    條本身並無「刑」之規定，而非完備之刑罰法規，僅係說明
    有上開犯罪行為者，依刑法規定處斷或依刑法之規定從重處
    斷。因此，行為如符合刑法上之普通竊盜罪、加重竊盜罪者
    ，即依普通竊盜罪、加重竊盜論罪科刑，符合毀損罪者，即
    依毀損罪論罪科刑，亦即電業法第105 條所指之犯罪，即係
    刑法上之普通竊盜罪、或毀損罪，而屬於刑事訴訟法第376
    條第2 款所定之案件（參酌最高法院95年度台上字第1557號
    判決要旨），故依刑事訴訟法第284 條之1 的規定可以獨任
    為之，就此合先敘明。
三、訊據被告甲○○坦承本件犯行，而被告乙○○於本院準備程
    序中固坦承有於上開時、地與被告甲○○載運上開電攬線前
    往變賣乙情，惟矢口否認有何竊盜犯行，辯稱伊係在甲○○
    偷完之後才去載電攬線的云云，經查：被告乙○○、甲○○
    二人於上開時、地，由被告甲○○持破壞剪斷台灣電力公司
    所有之電纜線，而被告乙○○則在旁負責收取該電攬線乙節
    ，業據證人即共同被告甲○○於本院審理時證述明確；且被
    告乙○○、甲○○於本院審理時亦坦承不諱，核與被害人之
    員工丙○○於警詢時陳述大致相符；此外，並有電訊（力）
    線路失竊現場調查報告表1 紙、照片6 幀附卷可查。本件事
    證明確，被告二人犯行應可認定。
四、論罪科刑：
  (一)按所謂兇器，其種類並無限制，凡客觀上足以對人之生命、
    身體安全構成威脅，具危險性之物品均屬之，且只須行竊時
    攜帶即為已足，不以行為人初有行兇之意圖為必要。查被告
    甲○○前往竊取電纜線時所攜帶之檳榔刀、破壞剪及斜口鉗
    ，均為金屬製品，足以剪斷電纜線，顯見該等工具係具有堅
    硬銳利之特性，其足對人之生命、身體安全構成威脅，客觀
    上具有危險性，應屬刑法第321 條第1 項第3 款所稱兇器無
    訛。又台電公司係應一般需用供給電能之事業經營之人，為
　　電業經營者，被告二人所竊之物，係台電公司所架設於電線
    桿上之電纜線，係供傳輸電力之用，屬電業法所稱之電線。
  (二)核被告乙○○、甲○○所為，均係犯刑法第321 條第1 項第
    3 款之攜帶凶器加重竊盜罪，與電業法第105 條之竊取電線
    罪。
  (三)共同正犯：被告二人就上開犯行，有犯意聯絡及行為分擔，
    為共同正犯。
  (四)法條競合：電業法係以開發國家電能動力，調節電力供應，
    發展電業經營，維持合理電價，增進公共福利為其立法目的
    ，且該法第105 條乃針對行為人竊盜或損壞電桿、電線、變
    壓器或其他供電設備者而設有特別處罰規定，故電業法第10
    5 條與刑法竊盜罪二者間當屬法規競合之特別關係，應優先
    適用前揭電業法之規定，是本件被告二人應論以電業法第10
    5 條之竊取電線罪，並依刑法第321 條第1 項第3 款之規定
    從重處斷。
  (五)累犯：被告乙○○則因違反毒品危害防制條例案件，經臺灣
    屏東地方法院以92年度易字第438 號判決判處有期徒刑10月
    ，被告乙○○不服提起上訴，嗣經撤回上訴確定，於94年2
    月11日縮短刑期執行完畢，有臺灣高等法院被告前案紀錄表
    1 紙附卷可憑，其於有期徒刑執行完畢後，五年以內故意再
    犯有期徒刑以上之罪，為累犯，應依法加重其刑。另被告甲
    ○○前於民國93年間因竊盜案件，經本院以93年度簡字第
    299 號判決判處有期徒刑8 月，緩刑3 年確定；又於同年
    間因轉讓毒品案件，經本院以93年度訴字第148 號判決判處
    有期徒刑1 年2 月，上訴臺灣高等法院高雄分院以94年度上
    訴字544 號審理，而因撤回上訴而確定；再於同年間因施
    用毒品案件，經本院以93年度訴字第356 號判決判處有期徒
    刑8 月，復經上訴臺灣高等法院高雄分院以93年度上訴字第
    710 號撤銷原判決改判處有期徒刑10月確定；復於同年間
    因竊盜案件，經本院以93年度簡字第760 號判決拘役50日，
    經上訴後本院以93年度簡上字第108 號撤銷改判處有期徒刑
    6 月確定；又上開案之緩刑宣告因而撤銷，上開罪間
    ，經本院以94年度聲字第694 號裁定應執行有期徒刑1 年8
    月確定；而上開罪間，經本院以93年度聲字第842 號裁
    定應執行有期徒刑1 年2 月確定。甲○○於93年10月26日入
    監執行上開罪，嗣於95年5 月30日因縮短刑期假釋出監
    ，本於96年3 月7 日縮刑期滿執行完畢，惟竟於假釋期間內
    為下列竊盜行為，而經撤銷假釋，復行入監執行上開四罪之
    殘刑9 月5 日（現仍執行中，故未構成累犯），亦有臺灣高
    等法院被告前案紀錄表1 紙附卷可考。
  (六)自首：被告乙○○於犯覺未發覺前，主動向前詢員警自首並
    接受裁判，有被告乙○○警詢筆錄及偵查卷存偵查報告1 紙
    在卷可查，爰依刑法第62條前段之規定減輕其刑，並先加後
    減之。
  (七)科刑：本院審酌被告二人有上開前科紀錄，素行非佳，不思
    以己力正當謀生，反圖不勞而獲，自應受相當之刑事非難，
    惟念其二人犯後於本院審理時坦承犯行，態度良好及渠等犯
    罪動機、目的、手段、所生危害，並兼衡其品行、生活狀況
    、智識程度等一切情狀，各量處如主文所示之刑，又被告犯
    罪時間在96年4 月24日以前 (含當日)， 所犯符合中華民國
    九十六年罪犯減刑條例第2 條第1 項第3 款所定之減刑條件
    ，應依該規定減其刑期為二分之一，並諭知易科罰金之折算
    標準。至於本院96年度易字第351 號判決內所查扣之破壞剪
    1 支，為被告甲○○所有，有卷存上開判決可稽，且係供本
    件犯罪所用，應依刑法第38條第1 項第2 款予以宣告沒收。
五、據上論斷，應依刑事訴訟法第284 條之1 、第299 條第1項
    前段，電業法第105 條，刑法第11條前段、第28條、第321
    條第1 項第3 款、第41條第1 項、第47條第1 項、第62條前
    段、第38條第1 項第2 款，刑法施行法第1 條之1 ，中華民
    國九十六年罪犯減刑條例第2 條第1 項第3 款、第7 條，判
    決如主文。
中　　華　　民　　國　　96　　年　　10　　月　　25　　日
                  刑事第一庭    法  官  曾吉雄
以上正本證明與原本無異。
如不服本判決應於收受本判決送達後十日內向本院提出上訴書狀，
其未敘述上訴理由者，並得於提起上訴後十日內向本院補提理由
書狀（均須按他造當事人之人數附繕本）「切勿逕送上級法院」
中　　華　　民　　國　　96　　年   10　　月　　25　　日
                                書記官  潘美碧
本係論罪科刑法條：
電業法第105 條：
竊盜或損壞電桿、電線、變壓器或其他供電設備者，依刑法之規
定從重處斷。
刑法第321條第1項第3款：
犯竊盜罪而有左列情形之一者，處六月以上、五年以下有期徒刑
：
三、攜帶兇器而犯之者。
